# 集团内承租人变更是否视同为一项租赁终止以及一项租赁新增

提问人：wx_60581b5c598b 时间：2023-02-14 22:24:51
一个租赁的承租人，从集团内子公司A变成子公司B，三方签订了承租人变更协议，子公司A将原租赁合同的权利义务全部转让给子公司B。是否视同子公司A原租赁合同终止，子公司B取得新的租赁合同变更协议生效当天重新开始计算？
如果子公司A在变更承租人后的租赁时间不超过 12 个月，是否可以直接豁免处理，直接由子公司B按照剩余租赁付款额去计算使用权资产和租赁负债。

回答人：chenyiwei
就A、B共同的母公司的合并报表而言，承租主体并未变更，因此仍然看作是原租赁的延续，不能视作原租赁合同的终止和一项新租赁的开始。原租赁下的使用权资产和租赁负债继续保持原先的计量基础。